【裁判字號】    97,上訴,2278
【裁判日期】    971016
【裁判案由】    違反毒品危害防制條例
【裁判全文】
臺灣高等法院臺中分院刑事判決        97年度上訴字第2278號
上  訴  人
即  被  告  乙○○
上列上訴人因違反毒品危害防制條例案件，不服臺灣臺中地方法
院96年度訴字第4074號中華民國97年8月13日第一審判決（起訴
案號：臺灣臺中地方法院檢察署96年度毒偵字第5661號），提起
上訴，本院判決如下：
    主    文
上訴駁回。
    犯罪事實
一、乙○○前於民國89年間因施用毒品案件，經臺灣臺中地方法
    院裁定送觀察、勒戒後，認無繼續施用毒品之傾向，由同法
    院於89年12月29日以89年度少調字第618號裁定不付審理確
    定。復於91年間因施用第一級毒品案件，經同法院裁定送觀
    察、勒戒後，認有繼續施用之傾向，續由同法院裁定令入戒
    治處所施以強制戒治，於92年1月27日因執畢出所；所犯施
    用第一級毒品罪則由同法院以91年度訴字第591號判處有期
    徒刑8月確定，入監執行後，於92年9月22日縮刑期滿執行完
    畢。又於94年間因施用第二級毒品、偽造文書等罪，經同法
    院以95年度訴字第188號分別判處有期徒刑4 月、4 月，並
    定應執行刑為有期徒刑7月確定；另於95年間因施用第一級
    毒品罪，經本院以94年度上訴字第1047號判處有期徒刑1年
    2月確定，上開所犯3 罪嗣均經減刑及合併定其應執行刑為
    有期徒刑10月，入監執行後，於96年7月16日（起訴書誤為
    96年6月30日）因縮短刑期執畢出監。詎仍不知悔改，於前
    開強制戒治執行完畢釋放後5年內，竟又基於施用第一級毒
    品海洛因之犯意，於96年8月28日上午某時，在臺中市○○
    路○段某處，以將第一級毒品海洛因摻水放入針筒內注射施
    打之方式，施用第一級毒品海洛因1次。嗣於96年8月28日15
    時10分許，經臺中市警察局第二分局警員通知乙○○到局驗
    尿，經採集乙○○尿液送驗後，結果呈嗎啡陽性反應，始悉
    上情。
二、案經臺中巿警察局第二分局報請臺灣臺中地方法院檢察署檢
    察官偵查起訴。
    理    由
一、訊據上訴人即被告乙○○（下稱被告）於原審及本院審理時
    坦承上揭施用第一級毒品之犯罪事實不諱，而被告為警查獲
    時經採其尿液送驗結果，呈嗎啡陽性反應，有尿液代號與真
    實姓名對照表、中山醫學大學附設醫院檢驗科藥物檢測中心
    尿液檢驗報告在卷可稽（見警卷第8頁、第9頁），堪信被告
    之自白與事實相符。被告上開施用第一級毒品海洛因之犯行
    堪予認定，應依法論科。
二、核被告所為，係犯毒品危害防制條例第10條第1項施用第一
    級毒品罪。被告持有第一級毒品之低度行為，為施用之高度
    行為所吸收，不另論罪。被告所犯施用第一級毒品罪被告前
    因施用毒品案件，經法院判決科刑及執行如事實欄所示等情
    ，有臺灣高等法院被告前案紀錄表及臺灣臺中地方法院檢察
    署刑案資料查註紀錄表各1份附卷可參，被告受有期徒刑之
    執行完畢，5年以內故意再犯有期徒刑以上之罪者，為累犯
    ，均應依刑法第47條第1項規定，加重其刑。
三、原審因依毒品危害防制條例第10第1項、刑法第11條前段、
    第47條第1項等規定，審酌被告之素行，施用毒品之次數，
    施用毒品是戕害自己身心健康之行為，所生危害等一切情狀
    ，予以科處有期徒刑1年，認事用法，核無違誤，量刑亦屬
    妥適。被告上訴意旨，指摘原審量刑太重云云，惟按量刑輕
    重係屬事實審法院得依職權自由裁量之事項，苟未逾越法定
    刑度，不得遽指為違法，且下級審量定之刑，如無過重或失
    輕之不當情形，則上級審法院對下級審法院之職權行使，原
    則上應予尊重，本件原審已詳細審酌上揭一切情狀，所量定
    之刑，亦無過重之不當情形，已見前述，被告上訴為無理由
    ，應予駁回。
據上論斷，應依刑事訴訟法第368條，判決如主文。
本案經檢察官甲○○到庭執行職務。
中    華    民    國    97    年    10    月    16    日
            刑事第七庭    審判長法  官  林  榮  龍
                                法  官  張  惠  立
                                法  官  鄭  永  玉
上列正本證明與原本無異。
如不服本判決應於收受送達後十日內向本院提出上訴書狀，其未
敘述上訴之理由者並得於提起上訴後十日內向本院補提理由書（
均須按他造當事人之人數附繕本）。
                                書記官    瑞  芳
中    華    民    國    97    年    10    月    16    日


司法院資訊處製作；財團法人民間司法改革基金會備份。
